臺灣高等法院臺中分院刑事裁定　
110年度聲字第1355號
聲  請  人  臺灣高等檢察署臺中檢察分署檢察官
受  刑  人  鍾志明



上列聲請人因受刑人數罪併罰有二裁判以上，聲請定其應執行之
刑（聲請案號：110年度執聲字第584號），本院裁定如下：
    主  文
鍾志明因犯如附表所示各罪所處之刑，應執行有期徒刑拾壹年。
    理  由
一、聲請意旨略以：受刑人鍾志明因毒品危害防制條例數罪，先
    後經判決確定如附表。數罪中雖有刑法第50條第1項但書所
    列情形，惟受刑人已請求檢察官聲請定應執行刑，有臺灣南
    投地方檢察署民國110年5月11日是否請求應執行刑調查表足
    稽，應依刑法第50條第2項、第53條、第51條第5款規定，定
    其應執行之刑，爰依刑事訴訟法第477條第1項聲請裁定等語
    。
二、裁判確定前犯數罪者，併合處罰之。但有下列情形之一者，
    不在此限：一、得易科罰金之罪與不得易科罰金之罪。二、
    得易科罰金之罪與不得易服社會勞動之罪。三、得易服社會
    勞動之罪與不得易科罰金之罪。四、得易服社會勞動之罪與
    不得易服社會勞動之罪。前項但書情形，受刑人請求檢察官
    聲請定應執行刑者，依第51條規定定之；數罪併罰，分別宣
    告其罪之刑，若宣告多數有期徒刑者，於各刑中之最長期以
    上，各刑合併之刑期以下，定其刑期，但不得逾30年，刑法
    第50條、第51條第5款分別定有明文。　
三、量刑之輕重，固屬事實審法院得依職權自由裁量之事項，惟
    並非概無法律上之限制，仍應受比例原則及公平原則之限制
    。數罪併罰有二裁判以上宣告多數有期徒刑者，依刑法第53
    條、第51條第5 款之規定「於各刑中之最長期以上，各刑合
    併之刑期以下，定其刑期。但不得逾三十年。」係採「限制
    加重原則」規範執行刑之法定範圍，為其定刑之外部界限。
    乃因一律將宣告刑累計執行，刑責恐將偏重而過苛，不符現
    代刑事政策及刑罰之社會功能，而有必要透過定應執行刑程
    序，授權法官對被告本身及所犯各罪為總檢視，進行充分而
    不過度之評價，以妥適調整之。又刑法第57條之規定，係針
    對個別犯罪之科刑裁量，明定刑罰原則以及尤應審酌之各款
    事項，以為科刑輕重之標準；至數罪併罰定應執行刑之裁量
    標準，法無明文，然其裁量仍應兼衡罪責相當及特別預防之
    刑罰目的，具體審酌整體犯罪過程之各罪關係（例如各行為
    彼此間之關聯性《數罪間時間、空間、法益之異同性》、所侵
    害法益之專屬性或同一性、數罪對法益侵害之加重效應等）
    及罪數所反應行為人人格及犯罪傾向等情狀綜合判斷，為妥
    適之裁量，仍有比例原則及公平原則之拘束，倘違背此內部
    界限而濫用其裁量，仍非適法（最高法院104年度台抗字第7
    18號裁定意旨參照）。　　　
四、查受刑人鍾志明因毒品危害防制條例等數罪，經本院先後判
    處如附表所示之刑，均分別確定在案，有各該判決書及臺灣
    高等法院被告前案紀錄表各1份在卷可稽，茲聲請人經受刑
    人請求，向本院聲請定受刑人應執行之刑，有臺灣南投地方
    檢察署110年5月11日刑法第50條第1項但書案件是否請求定
    應執行刑調查表在卷可按，依前揭說明，聲請人之聲請洵屬
    正當，應定其應執行之刑。其所犯如附表編號2至14、15至1
    6所示之罪，曾經本院以109年度上訴字第837號判決分別定
    應執行有期徒刑10年、8月，嗣經提起上訴，經最高法院以1
    10年度台上字第2148判決上訴駁回確定。依上開說明意旨，
    本院考量上述定應執行刑之基本原則，及受刑人所犯各罪之
    犯罪態樣、相互關係、時間間隔、侵犯法益之綜合效果及合
    併刑罰所生痛苦之加乘效果等情，定如主文所示之應執行刑
    。
中　　華　　民　　國　　110 　年　　5 　　月　　26　　日
            刑事第六庭　  審判長法　官　唐  光  義
                                法　官　鍾  貴  堯
                                法　官　劉  柏  駿
以上正本證明與原本無異。
如不服本裁定，得於收受送達後五日內向本院提出抗告書狀（須
附繕本）。
                                書記官  林  巧  玲
中　　華　　民　　國　　110 　年　　5 　　月　　27　　日
附表：
受刑人鍾志明定應執行刑案件一覽表

編           號           1          2          3 罪           名  肇事逃逸 毒品危害防制條例 毒品危害防制條例 宣     告    刑  有期徒刑7月 有期徒刑7年9月 有期徒刑7年11月 犯  罪  日   期  107年11月3日 107年10月26日 107年11月22日 偵  查  機   關 年  度  案   號  臺中地檢108年度偵緝字第214號 南投地檢108年度偵字第483、788、789號 南投地檢108年度偵字第483、788、789號 最後事實審 法        院 臺灣高等法院臺中分院 臺灣高等法院臺中分院 臺灣高等法院臺中分院  案        號 108年度交上訴字第1670號 109年度上訴字第837號 109年度上訴字第837號  判  決 日 期 109年6月18日 109年6月23日 109年6月23日 確定判決 法        院 最高法院 最高法院 最高法院  案        號 110年度台上字第634號 110年度台上字第2148號 110年度台上字第2148號  判決確定日期 110年1月20日 110年2月19日 110年2月19日 是否為得易科罰金之案件  不得聲請易科罰金、 不得聲請易服社會勞動 不得聲請易科罰金、 不得聲請易服社會勞動 不得聲請易科罰金、 不得聲請易服社會勞動 備           註  臺中地檢110年度執字第2651號 南投地檢110年度執字第529號     編號2至14曾經定應執行有期徒刑10年  


編           號           4          5          6 罪           名  毒品危害防制條例 毒品危害防制條例 毒品危害防制條例 宣     告    刑  有期徒刑7年11月 有期徒刑7年11月 有期徒刑3年10月 犯  罪  日   期  107年11月25日 107年10月26日 107年12月19日 偵  查  機   關 年  度  案   號  南投地檢108年度偵字第483、788、789號 南投地檢108年度偵字第483、788、789號 南投地檢108年度偵字第483、788、789號 最後事實審 法        院 臺灣高等法院臺中分院 臺灣高等法院臺中分院 臺灣高等法院臺中分院  案        號 109年度上訴字第837號 109年度上訴字第837號 109年度上訴字第837號  判  決 日 期 109年6月23日 109年6月23日 109年6月23日 確定判決 法        院 最高法院 最高法院 最高法院  案        號 110年度台上字第2148號 110年度台上字第2148號 110年度台上字第2148號  判決確定日期 110年2月19日 110年2月19日 110年2月19日 是否為得易科罰金之案件  不得聲請易科罰金、 不得聲請易服社會勞動 不得聲請易科罰金、 不得聲請易服社會勞動 不得聲請易科罰金、 不得聲請易服社會勞動 備           註  南投地檢110年度執字第529號     編號2至14曾經定應執行有期徒刑10年   


編           號           7          8          9 罪           名  毒品危害防制條例 毒品危害防制條例 毒品危害防制條例 宣     告    刑  有期徒刑3年10月 有期徒刑8年 有期徒刑8年 犯  罪  日   期  107年12月14日 107年12月2日 107年12月4日 偵  查  機   關 年  度  案   號  南投地檢108年度偵字第483、788、789號 南投地檢108年度偵字第483、788、789號 南投地檢108年度偵字第483、788、789號 最後事實審 法        院 臺灣高等法院臺中分院 臺灣高等法院臺中分院 臺灣高等法院臺中分院  案        號 109年度上訴字第837號 109年度上訴字第837號 109年度上訴字第837號  判  決 日 期 109年6月23日 109年6月23日 109年6月23日 確定判決 法        院 最高法院 最高法院 最高法院  案        號 110年度台上字第2148號 110年度台上字第2148號 110年度台上字第2148號  判決確定日期 110年2月19日 110年2月19日 110年2月19日 是否為得易科罰金之案件  不得聲請易科罰金、 不得聲請易服社會勞動 不得聲請易科罰金、 不得聲請易服社會勞動 不得聲請易科罰金、 不得聲請易服社會勞動 備           註  南投地檢110年度執字第529號     編號2至14曾經定應執行有期徒刑10年   

編           號           10          11          12 罪           名  毒品危害防制條例 毒品危害防制條例 毒品危害防制條例 宣     告    刑  有期徒刑3年7月 有期徒刑4年 有期徒刑4年 犯   罪  日  期  107年12月22日 107年12月9日 107年12月11日 偵   查  機  關 年   度  案  號  南投地檢108年度偵字第483、788、789號 南投地檢108年度偵字第483、788、789號 南投地檢108年度偵字第483、788、789號 最後事實審 法        院 臺灣高等法院臺中分院 臺灣高等法院臺中分院 臺灣高等法院臺中分院  案        號 109年度上訴字第837號 109年度上訴字第837號 109年度上訴字第837號  判  決 日 期 109年6月23日 109年6月23日 109年6月23日 確定判決 法        院 最高法院 最高法院 最高法院  案        號 110年度台上字第2148號 110年度台上字第2148號 110年度台上字第2148號  判決確定日期 110年2月19日 110年2月19日 110年2月19日 是否為得易科罰金之案件  不得聲請易科罰金、 不得聲請易服社會勞動 不得聲請易科罰金、 不得聲請易服社會勞動 不得聲請易科罰金、 不得聲請易服社會勞動 備           註  南投地檢110年度執字第529號     編號2至14曾經定應執行有期徒刑10年   

編           號           13          14          15 罪           名  毒品危害防制條例 毒品危害防制條例 毒品危害防制條例 宣     告    刑  有期徒刑4年 有期徒刑7年8月 有期徒刑5月 犯   罪  日  期  107年12月14日 107年11月8日 107年12月14日 偵   查  機  關 年   度  案  號  南投地檢108年度偵字第483、788、789號 南投地檢108年度偵字第483、788、789號 南投地檢108年度偵字第483、788、789號 最後事實審 法        院 臺灣高等法院臺中分院 臺灣高等法院臺中分院 臺灣高等法院臺中分院  案        號 109年度上訴字第837號 109年度上訴字第837號 109年度上訴字第837號  判  決 日 期 109年6月23日 109年6月23日 109年6月23日 確定判決 法        院 最高法院 最高法院 最高法院  案        號 110年度台上字第2148號 110年度台上字第2148號 110年度台上字第2148號  判決確定日期 110年2月19日 110年2月19日 110年2月19日 是否為得易科罰金之案件  不得聲請易科罰金、 不得聲請易服社會勞動 不得聲請易科罰金、 不得聲請易服社會勞動 不得聲請易科罰金、 得聲請易服社會勞動 備           註  南投地檢110年度執字第529號  南投地檢110年度執字第533號   編號2至14曾經定應執行有期徒刑10年  編號15至16曾經定應執行有期徒刑8月 
編           號           16     （以下空白）     （以下空白） 罪           名  毒品危害防制條例   宣     告    刑  有期徒刑5月   犯  罪  日   期  108年1月11日   偵  查  機   關 年  度  案   號  南投地檢108年度偵字第483、788、789號   最後事實審 法        院 臺灣高等法院臺中分院    案        號 109年度上訴字第837號    判  決 日 期 109年6月23日   確定判決 法        院 最高法院    案        號 110年度台上字第2148號    判決確定日期 110年2月19日   是否為得易科罰金之案件  不得聲請易科罰金、 得聲請易服社會勞動   備           註  南投地檢110年度執字第533號     編號15至16曾經定應執行有期徒刑8月